臺灣嘉義地方法院行政訴訟裁定
110年度續收字第113號
聲  請  人  內政部移民署

代  表  人  鐘景琨  
                      送達代收人  內政部移民署南區事務              大隊嘉義縣專勤隊

代  理  人  盛郁珺  
相  對  人
即受收容人  NGUYEN XUAN DUONG

0


    主  文
甲○○ ○○ ○○        續予收容。
    理  由
一、按暫予收容期間屆滿前，內政部移民署認有繼續收容之必要
    者，應於期間屆滿5日前附具理由，向法院聲請裁定續予收
    容；行政法院認續予收容之聲請為有理由者，應為續予收容
    之裁定，入出國及移民法第38條之4第1項、行政訴訟法第23
    7條之14第2項後段定有明文。而受收容人有下列情形之一，
    具收容事由：1.無相關旅行證件，不能依規定執行。2.有事
    實足認有行方不明、逃逸或不願自行出國之虞。3.受外國政
    府通緝。又受收容人符合下列情形之一，得不予收容：1.精
    神障礙或罹患疾病，因收容將影響其治療或有危害生命之虞
    。2.懷胎5個月以上或生產、流產未滿2個月。3.未滿12歲之
    兒童。4.罹患傳染病防治法第三條所定傳染病。5.衰老或身
    心障礙致不能自理生活。6.經司法或其他機關通知限制出國
    。此觀入出國及移民法第38條第1項、第38條之1第1項即明
    。是行政法院審理續予收容之聲請事件，應審查是否具備收
    容事由、有無得不予收容之情形及收容之必要性等，以確保
    強制驅逐出國處分之執行，如具備收容事由，且無為其他收
    容替代處分可能，非予收容顯難強制驅逐出國者，自得予收
    容。
二、聲請意旨略以：
    相對人即受收容人甲○○ ○○ ○○        因居留原因消失，經
    廢止其居留許可，並註銷外僑居留證，在台逾期居留549日
    ，於民國110年5月3日經聲請人內政部移民署（下稱移民署
    ）作成強制驅逐出國之處分，聲請人並認未予收容顯難強制
    驅逐出國，於同日對其為暫予收容之處分，現認相對人有事
    實足認有行方不明、逃逸或不願自行出國之虞，且非自行到
    案，無主動返國之意願，在臺亦無固定住居所及穩定家庭關
    係，非予收容顯難為強制驅逐出國之處分，並審酌客觀情形
    不宜為替代處分，爰依入出國及移民法第38條之4第1項之規
    定，聲請裁定續予收容等語。
三、經查：
㈠、聲請人主張相對人原係持居留簽證入境擔任製造業技工之外
    國人，在臺逾期居留，於同日處分強制驅逐出國，並認相對
    人無相關旅行證件，不能依規定執行，且有事實足認有行方
    不明、逃逸或不願自行出國之虞，依入出國及移民法第38條
    第1項規定，於同日予以收容，有聲請人所提出之移民署110
    年5月3日移署南嘉縣勤字第00000000號強制驅逐出國處分
    書、第00000000號暫予收容處分書、外人居停留資料查詢、
    與移民署調查筆錄各1份在卷可稽，且為相對人所不爭，堪
    認為真實。
㈡、相對人身體健康，無罹患任何疾病，並無入出國及移民法第
    38條之1前開規定之得不予收容之事由，復為相對人所不爭
    執，故聲請人主張相對人並無得不予收容之事由，亦屬可採
    。
㈢、相對人在臺離開原工作地點，違法居留遭查獲，且在國內並
    無任何親友等情，亦為相對人所自承，是聲請人主張依相對
    人之情狀，無法以入出國及移民法第38條第2項規定收容替
    代處分代替收容，而處分強制驅逐出國，同時處分暫予收容
    ，自無違誤。
㈣、相對人既係逾期居留，且在國內復無親友，刻由聲請人辦理
    遣送作業中，是相對人即受收容人之收容原因仍然存在，應
    認有繼續收容之必要，揆諸首揭規定，故應認本件聲請為有
    理由，相對人應續予收容。
四、據上論結，依行政訴訟法第237條之14第2項後段，裁定如主
    文。
中　　華　　民　　國　　110 　年　　5 　　月　　12　　日
                  行政訴訟庭  法　官　唐一强
以上正本與原本無異。
如不服本裁定，應於送達後5日內，依行政訴訟法第237條之16第
1項規定，向本院提出抗告狀。
中　　華　　民　　國　　110 　年　　5 　　月　　12　　日
                              書記官  黃妍爾